---
title: "MQ - Amostragem - Avaliação 1"
subtitle: "Prof. Marcel de Toledo Vieira"
author: "Neylson Crepalde"
date: "21 de julho de 2016"
output:
  pdf_document: default
  html_document:
    highlight: tango
---

#Questão 1

```{r, warning=FALSE, message=FALSE}
library(foreign)
library(survey)
library(dplyr)
library(magrittr)
library(descr)
```
```{r}
hospitals <- read.dta("~/Documentos/Neylson Crepalde/MQ/Amostragem/hospitals.dta")
hos_50    <- read.dta("~/Documentos/Neylson Crepalde/MQ/Amostragem/hospitals_srs50.dta")
hos_50$N  <- nrow(hospitals)
AAS       <- svydesign(~1, fpc = ~N, weights = ~weights, data = hos_50)
svymean(~spending+revenue, AAS); confint(svymean(~spending+revenue, AAS))
sapply(list(hospitals[[7]],hospitals[[6]]), mean)
```

Considerando o desenho amostral de uma AAS, o intervalo de confiança da média estimada para a variável `spending` não conteve o parâmetro populacional. Já no caso da variável `revenue`, o intervalo de confiança da média estimada conteve o parâmetro real. Apesar do fato de que a estimação considera o desenho amostral da pesquisa, o que faz dela uma prática mais acurada do que a não consideração do desenho, é possível (em 5% de todas as possíveis amostras) que o intervalo de confiança não contenha o parâmetro.

#Questão 2

```{r}
hospitals %<>% mutate(profit = (sum(revenue) - sum(spending))/sum(revenue))
#Estimativa 
ratio <- svyratio(~I(revenue-spending), ~revenue, AAS); ratio; confint(ratio)
median(hospitals$profit) # Parâmetro Populacional
```

No caso da razão de lucro, o intervalo de confiança estimado também contém o parâmetro populacional o que indica que o processo de estimação foi eficiente.

#Questão 3

```{r}
hospitals$prop = hospitals$bedocup/hospitals$beds
hospitals$ocupado = ifelse(hospitals$prop>150, 1, 0)

hos_50$prop = hos_50$bedocup/hos_50$beds
hos_50$ocupado = ifelse(hos_50$prop>150, 1, 0)

#Incluindo as variáveis novas no design amostral
AAS <- svydesign(~1, fpc = ~N, weights = ~weights, data = hos_50)
svytable(~ocupado, AAS); svymean(~ocupado, AAS); confint(svymean(~ocupado, AAS))

#Proporção populacional
freq(hospitals$ocupado, plot=F)
```

A estimação das proporções considerando o desenho amostral por "Amostragem Aleatória Simples sem reposição" foi eficaz.

#Questão 4

```{r}
#Agrupando por região
by_region <- hospitals %>% group_by(region)
freq(by_region$region, plot=F)

#Extraindo uma amostra estratificada
samp <- sample_frac(by_region, .145, replace = T)
freq(samp$region, plot=F)

#Construindo os pesos amostrais por estrato
samp %<>% 
  mutate(N = 338,
         Nh = 123,
         nh = 18)
samp$Nh[samp$region==2] <- 39
samp$Nh[samp$region==3] <- 88
samp$Nh[samp$region==4] <- 88
samp$nh[samp$region==2] <- 6
samp$nh[samp$region==3] <- 13
samp$nh[samp$region==4] <- 13
samp %<>% mutate(weights = Nh/nh)

#Estimando a média do nº de leitos ocupados/dia
AAS.estrat <- svydesign(~1, fpc = ~N, strata=~region, weights = ~weights, data = samp)

svymean(~prop, AAS.estrat); confint(svymean(~prop, AAS.estrat)) # Na amostra
mean(hospitals$prop) # Populacional
```

A média estimada na amostra está bastante próxima do parâmetro populacional. A estimação obteve um erro padrão bastante pequeno. Isto se deu devido ao fato de considerarmos, na estimação, o desenho amostral estratificado.
