---
title: "MQ - Amostragem - Aula 5"
author: "Neylson Crepalde"
date: "Friday, July 22, 2016"
output: html_document
---

Trabalhando com dados da POF - RJ

```{r, warning=FALSE, message=FALSE}
library(foreign)
library(survey)
library(magrittr)
library(descr)
```

Abrindo o banco de dados.

Só podemos fazer a aproximação de considerar Amostra Aleatória **com reposição** porque no Brasil existiam pelo menos 10 X mais setores censitários do que o numero de setores censitarios considerados na POF.

Vamos verificar preliminarmente algumas variáveis do banco de dados.

```{r}
pof <- read.dta("C:/Users/Usuario/Desktop/MQ - Amostragem/pofrj.dta")
freq(pof$sex, plot=F)
summary(pof$height)
boxplot(pof$height, col="green", horizontal=T)
```

Extraindo banco de dados só para homens e estimando um modelo *Normal* para a variavel `height`.

```{r, warning=FALSE}
#Extraindo o grupo de interesse
pof_adult_men <- pof[pof$sex==1 & pof$age>19,]
#Declarando o desenho amostral
sdesign <- svydesign(~psu+household, strata=~stratum, data=pof_adult_men, weights=~weightD2)

#Investigando o modelo normal (média e variância)
svymean(~height, sdesign); confint(svymean(~height, sdesign))
cv(svymean(~height, sdesign))
svyvar(~height, sdesign); confint(svyvar(~height, sdesign))
cv(svyvar(~height, sdesign))
#svyhist(~height, sdesign)
```

#Ajustando modelos de regressão considerando a amostragem

```{r, warning=FALSE}
pof_adult_men$height_m <- pof_adult_men$height/100
sdesign <- svydesign(~psu+household, strata=~stratum, data=pof_adult_men, weights=~weightD2)
plot(pof_adult_men$height_m, pof_adult_men$weight, pch=20)
library(ggplot2)
ggplot(pof_adult_men, aes(x=height_m, y=weight))+geom_point()+geom_smooth(method="lm")

#Ajustando um modelo
reg <- svyglm(weight~height_m, design=sdesign); summary(reg)
reg2 <- svyglm(weight~height_m+age, design=sdesign); summary(reg2)
reg3 <- svyglm(weight~height_m+age+yearstudy, design=sdesign); summary(reg3)

#Examinando os resíduos
r <- residuals(reg3)
yhat <- predict(reg3)

par(mfrow=c(2,2)); plot(reg3); par(mfrow=c(1,1))
ggplot(NULL, aes(x=yhat, y=r))+geom_point()

sqr = r^2
svymean(~sqr, sdesign)
stdres = r / sqrt(161.91)
```
