---
title: "MQ - Amostragem - Aula 4"
author: "Neylson Crepalde"
date: "21 de julho de 2016"
output:
  pdf_document: default
  html_document:
    highlight: tango
---

##Trabalhando com amostra estratificada

```{r, warning=FALSE,message=FALSE}
library(foreign)
library(survey)
library(descr)
library(magrittr)
library(dplyr)
setwd("~/Documentos/Neylson Crepalde/MQ/Amostragem")
hospitals <- read.dta("hospitals.dta")
```

Primeiro, vamos retirar uma amostra aleatória simples com reposição para cada estrato (amostra estratiicada). Em seguida, vamos adicionar 3 colunas ao banco de dados da amostra, a saber, o valor de $N$, as proporções de cada estrato na população, as proporções de cada estrato na amostra para calcular os pesos amostrais adequados à amostra estratificada.

```{r,warning=FALSE}
summary(hospitals$bedocup)
by_class <- hospitals %>% group_by(class)
samp <- sample_frac(by_class, .145, replace = T)
freq(hospitals$class,plot=F);freq(samp$class,plot=F)
samp %<>% 
  mutate(N = 338,
         Nh = 46,
         nh = 7)
samp$Nh[samp$class==2] <- 66
samp$Nh[samp$class==3] <- 55
samp$Nh[samp$class==4] <- 75
samp$Nh[samp$class==5] <- 62
samp$Nh[samp$class==6] <- 34
samp$nh[samp$class==2] <- 10
samp$nh[samp$class==3] <- 8
samp$nh[samp$class==4] <- 11
samp$nh[samp$class==5] <- 9
samp$nh[samp$class==6] <- 5
samp %<>% mutate(weights = Nh/nh)
```

Agora vamos definir o desenho amostral considerando os estratos e pesos de forma adequada. Dessa forma, o erro padrão das estimativas é reduzido deixando os resultados muito mais precisos.

```{r}
svy <- svydesign(ids= ~1, fpc = ~N, strata = ~class, 
                 weight=~weights, data=samp)
svymean(~bedocup, svy); confint(svymean(~bedocup, svy))
cv(svymean(~bedocup, svy))
svytotal(~bedocup, svy); confint(svytotal(~bedocup, svy))
cv(svytotal(~bedocup, svy))
```

