---
title: "MQ - Amostragem - Aula 3"
author: "Neylson Crepalde"
date: "Wednesday, July 20, 2016"
output: 
    html_document:
      highlight: tango
---

Este tutorial é uma replicação da disciplina "Técnicas de Amostragem" ministrada pelo prof. Marcel Vieira originalmente feita no STATA. No `R` vamos trabalhar com o pacote **survey**. Para ler os dados originais do STATA usamos o pacote **foreign**.

```{r, warning=FALSE, message=FALSE}
library(foreign)
library(survey)
library(sampling)
hospitals <- read.dta("hospitals.dta")
```

Observando algumas medidas descritivas.

```{r}
dim(hospitals)
summary(hospitals$beds)
sum(hospitals$beds)
summary(hospitals$bedocup)
sum(hospitals$bedocup)
summary(hospitals$revenue)
sum(hospitals$revenue)
summary(hospitals$spending)
sum(hospitals$spending)
```

Os pesos amostrais são todos iguais na AAS:
$$N/n = 338/50 = 6,76$$

Um bom pacote para selecionar amostrar é o `sampling`.
Vamos retirar uma amostra por AAS:

```{r}
set.seed(50)
AAS <- sample(nrow(hospitals), 50, replace=F)
amostra <- hospitals[AAS,]
weights <- 338/50
amostra <- cbind(amostra, weights, N=338)
```

Verificando estatísticas descritivas da amostra:

```{r}
summary(amostra$beds)
```

Estimando os totais populacionais pela amostra considerando desenho amostral. Primeiro, usamos o comando `svydesign` para declarar o desenho amostral. 

```{r}
AAS_svy <- svydesign(ids= ~1, fpc = ~N, weight=~weights, data=amostra)
#Verificando o total considerando o desenho da amostra
esttotal <- svytotal(~beds + ~bedocup + ~revenue + ~spending, design=AAS_svy); esttotal
confint(esttotal)
cv(esttotal)
```

Investigando uma razão estimada.

```{r}
sum(hospitals$bedocup)/sum(hospitals$beds)
svyratio(~bedocup, ~beds, AAS_svy)
confint(svyratio(~bedocup, ~beds, AAS_svy))
```

Verificando a proporção de hospitais com menos de 40 leitos.

```{r, warning=FALSE}
library(descr)
library(magrittr)
hospitals$y <- ifelse(hospitals$beds<=40, 1, 0)
freq(hospitals$y, plot=F) # Populacional
amostra$y <- ifelse(amostra$beds<=40, 1, 0)
amostra$y %<>% as.factor
svytable(~y, AAS_svy) # Na amostra
svymean(~y, AAS_svy); confint(svymean(~y, AAS_svy))
cv(svymean(~y, AAS_svy)) # IBGE threshold 0.15
```

## Estimando a Margem de erro

A margem de erro permite avaliar a qualidade e incerteza das estimativas amostrais, caso a caso. Ela diminui com o aumento da amostra.

$$ Margem de erro ~= 2 \times ErroPadrão da Estimativa $$

```{r}
2*0.0646 # Margem de erro
```

O coeficiente de variação é calculado por 

$$ CV ~= 100 \times Erro Padrão da Estimativa/Estimativa$$.

```{r}
100*(0.0646/0.4) # CV
```

A margem de erro relativo é calculada por 

$$Margem de erro relativo ~= 2 \times CV $$
```{r}
2*16.15
```

## Estimando a média populacional

```{r}
mean(hospitals$bedocup) # a média verdadeira
mean(amostra$bedocup); # sem considerar o desenho amostral
svymean(~bedocup, AAS_svy); confint(svymean(~bedocup, AAS_svy))
```
