---
title: "MQ - Amostragem - Aula 5"
author: "Neylson Crepalde"
date: "Friday, July 22, 2016"
output: html_document
---

Trabalhando com dados da POF - RJ

```{r, warning=FALSE, message=FALSE}
library(foreign)
library(survey)
library(magrittr)
library(descr)
```

Abrindo o banco de dados.

Só podemos fazer a aproximação de considerar Amostra Aleatória **com reposição** porque no Brasil existiam pelo menos 10 X mais setores censitários do que o numero de setores censitarios considerados na POF.

Vamos verificar preliminarmente algumas variáveis do banco de dados.

```{r}
pof <- read.dta("C:/Users/Usuario/Desktop/MQ - Amostragem/pofrj.dta")
freq(pof$sex, plot=F)
summary(pof$height)
boxplot(pof$height, col="green", horizontal=T)
```

Extraindo banco de dados só para homens e estimando um modelo *Normal* para a variavel `height`.

```{r}
#Extraindo o grupo de interesse
pof_adult_men <- pof[pof$sex==1 & pof$age>19,]
#Declarando o desenho amostral
sdesign <- svydesign(~psu+household, strata=~stratum, data=pof_adult_men, weights=~weightD2)

#Investigando o modelo normal (média e variância)
svymean(~height, sdesign); confint(svymean(~height, sdesign))
cv(svymean(~height, sdesign))
svyvar(~height, sdesign); confint(svyvar(~height, sdesign))
cv(svyvar(~height, sdesign))
```
